【裁判字號】    99,易,2333
【裁判日期】    991221
【裁判案由】    竊盜
【裁判全文】
臺灣高雄地方法院刑事判決              99年度易字第2333號
公  訴  人  臺灣高雄地方法院檢察署檢察官
被      告  楊旭洲
上列被告因竊盜案件，經檢察官提起公訴（99年度偵字第29288
號），本院判決如下：
    主  文
楊旭洲犯竊盜罪，累犯，處有期徒刑陸月，如易科罰金，以新臺
幣壹仟元折算壹日。
    事  實
一、楊旭洲前於民國97年間因竊盜等案件，經法院判處罪刑，並
    經裁定減刑及定執行刑為有期徒刑1年，於98年8月14日執行
    完畢，不知悔改，復於99年8月5日13時32分許，騎乘車牌號
    碼YMJ-432號重型機車途經高雄市○○區○○路與大榮街口
    大榮中學前，先將該重型機車停放在翠華路上大榮幼稚園騎
    樓後，再步行至大榮中學校外車棚，以不詳方式開啟腳踏車
    後輪大鎖之方式，竊取蘇非凡所有停於該處之愛爾蘭牌、黑
    色摺疊式腳踏車1 部（價值約新臺幣8000元），得手後旋即
    騎乘該腳踏車逃逸。嗣蘇非凡發覺其腳踏車遭竊，報警處理
    ，經警調閱相關路口之監視錄影資料，比對查證而循線查獲
    。
二、案經高雄市政府警察局鼓山分局報告臺灣高雄地方法院檢察
    署檢察官偵查起訴。
    理  由
一、證據能力部分：
    被告以外之人於審判外之言詞或書面陳述，除法律有規定者
    外，不得作為證據；被告以外之人於審判外之陳述，雖不符
    刑事訴訟法第159 條之1 至之4 之規定，然經當事人於審判
    程序同意作為證據，法院審酌該言詞陳述或書面陳述作成時
    之情況，認為適當者，亦得為證據；刑事訴訟法第159 條第
    1 項、第159 條之5 第1 項分別定有明文。查本案所引用之
    其餘供述證據資料（詳後引證據），縱無刑事訴訟法第159
    條之1 至第159 條之4 或其他規定之傳聞證據例外情形，亦
    業經檢察官、被告楊旭洲( 下稱被告) 於本院均同意作為認
    定事實之證據，且審酌該等陳述作成時之情況，並無違法不
    當或證明力明顯過低之瑕疵，認為以之作為證據為適當，得
    作為證據。
二、訊據被告矢口否認竊盜犯行，辯稱：我幫綽號「阿醜」的人
    騎腳踏車到打鼓岩市場，我沒有偷腳踏車云云，惟查：
（一）被害人蘇非凡於99年8月5日16時15分發覺其停放於大榮中
      學校外車棚之腳踏車遭竊，報警處理後，經警調閱附近相
      關路口之監視錄影資料，發覺監視錄影畫面顯示被害人於
      99 年8月5 日7 時40分15秒騎乘折疊式腳踏車行經大榮街
      與翠華路口，被告於同日13時26分51秒、13時28分、13時
      28 分12 秒，騎乘車牌號碼YMJ-432 號機車行經翠華路
      137 號前、西藏路及翠華路口、鼓山3 路旁，旋即於同日
      13時29 分33 秒，被告步行經過大榮街與翠華路口，約莫
      2 分鐘後即13時32分17秒及13時34分45秒，被告騎乘1 部
      與被害人所騎相同之折疊式腳踏車，分別行經翠華路137
      號前、大榮街及翠華路口等畫面，經員警查詢車牌號碼
      YMJ-432 號車籍資料，發覺該車為被告所有，分別通知被
      害人及被告於8 月16日及19日到案製作筆錄，被告亦確認
      錄影監視畫面中騎乘車牌號碼YMJ-432 號機車及被害人折
      疊式腳踏車離去之人均為其本人無訛之事實，業據被告警
      詢供承明確，復據被害人警詢證述在案，並有監視錄影翻
      拍照片8 紙、車籍查詢單1 紙附卷可稽。是以被害人於99
      年8 月5 日7 時40分許騎乘折疊式腳踏車行經大榮街與翠
      華路，並停放於大榮中學校外車棚，被告於同日13時26分
      至28分許，騎乘其機車行經翠華路附近，於13時29分許步
      行經過大榮街與翠華路，旋即於13時32分許，在同一地點
      將被害人腳踏車置於自己實力支配下，而騎乘離去等情，
      已堪認定。而被告取得被害人該折疊式腳踏車之原因固然
      不止於一端，有可能係竊盜、侵占遺失物或故買、收受贓
      物等各種可能，惟被害人停放腳踏車之地點，與被告將該
      腳踏車置於自己實力支配下之地點相同，此顯然與破壞他
      人持有關係，隨即於同一地點建立自己持有關係之竊盜行
      為無異。且故買或收受贓物之地點，通常與贓物遭竊之地
      點不同，因竊賊為不讓失主發覺，會將所竊財物帶離行竊
      地點，待確認不致遭失主追回之安全狀態下，始會進行處
      分贓物等行為，然本件被告取得被害人腳踏車地點竟與失
      竊地點相同，如此已不合故買或收受贓物之常情。而被害
      人於警詢亦證述自己腳踏車後輪有上鎖，是從外觀上亦可
      知悉該腳踏車非屬遺失物，如此亦可排除被告係以侵占遺
      失物方式取得該腳踏車之可能。
（二）而被告辯稱：我路過翠華路跟大榮路口，遇到『阿醜』，
      他叫我幫他把腳踏車騎到鼓山區的打鼓岩菜市場，距離約
      2 公里，他說有急事，會叫小弟去那裡跟我牽車，我答應
      他，他說腳踏車在停車場，我機車停放在幼稚園那裡，我
      騎腳踏車到打鼓岩菜市場，等不到人，就把車留下，人走
      回來云云，惟被告亦自承其與阿醜已2、3年未聯絡，不知
      道阿醜聯絡方式，阿醜至今也未與被告聯絡 (偵卷第23頁
      ) ，衡諸一般常情，被告既與阿醜已多年未聯絡，甫見面
      就要求被告將其折疊式腳踏車騎至2公里外之菜市場，且
      未留下聯絡方式，迄今阿醜亦無聯絡被告並將其腳踏車取
      回，均與常情有違。再者，被告本院審理辯稱：「阿醜說
      他趕時間，要坐計程車了，當時我認為幫助朋友是舉手之
      勞的事情而已，所以幫他把腳踏車騎到菜市場，因為他沒
      有叫人來牽，我只好把腳踏車留在現場」云云 (本院審易
      卷第25頁、本院卷第22頁)，惟折疊式腳踏車可對折收納
      至小客車後車廂內，倘若阿醜欲搭計程車離開，自可將該
      折疊式腳踏車折疊後，置放於計程車後車廂內，何需請託
      被告騎至菜市場，再委請他人向被告取車，且被告既受託
      將腳踏車騎至菜市場，竟在未有人前來取車之情形下，將
      腳踏車留在現場，實與常情有違，足認被告所辯，應係卸
      責之詞，不足採信。本件罪證明確，被告犯行洵堪認定，
      應依法論科。
（三）核被告以不詳方式開啟腳踏車後輪大鎖，竊取被害人所有
      之折疊式腳踏車1部，所為係犯刑法第320條第1項之普通
      竊盜罪。被告97年間因竊盜等案件，經法院判處罪刑，並
      經裁定減刑及定執行刑為有期徒刑1年，於98年8月14日執
      行完畢，有臺灣高等法院被告前案紀錄表在卷可憑，其受
      有期徒刑執行完畢5年內故意再犯本件有期徒刑以上之罪
      ，為累犯，應加重其刑。爰審酌被告竊取他人之物，顯然
      欠缺尊重他人財產權之觀念，所為誠有不該，並斟酌所竊
      腳踏車財產價值及被告前曾因竊盜案件，經判處罪刑，有
      臺灣高等法院被告前案紀錄表在卷可憑，竟不知悔改，仍
      再犯本件竊盜犯行等一切情狀，爰量處有期徒刑6月及諭
      知易科罰金之折算標準，以資懲儆。
據上論斷，應依刑事訴訟法第299 條第1 項前段，刑法第320 條
第1項、第47條第1項、第41條第1項前段，刑法施行法第1條之1
第1項、第2項前段，判決如主文。
本案經檢察官曾財和到庭執行職務。
中    華    民    國    99    年    12    月    21    日
                  刑事第八庭    法  官  陳俊宏
以上正本證明與原本無異。
如不服本判決應於收受判決後10日內向本院提出上訴書狀，並應
敘述具體理由。其未敘述上訴理由者，應於上訴期間屆滿後20日
內向本院補提理由書(均須按他造當事人之人數附繕本)「切勿逕
送上級法院」。
中    華    民    國    99    年    12    月    21    日
                                書記官  李崑良
附錄論罪科刑法條：
中華民國刑法第320條
（普通竊盜罪、竊佔罪）
意圖為自己或第三人不法之所有，而竊取他人之動產者，為竊盜
罪，處5  年以下有期徒刑、拘役或 5 百元以下罰金。
意圖為自己或第三人不法之利益，而竊佔他人之不動產者，依前
項之規定處斷。
前二項之未遂犯罰之。

司法院資訊處製作；財團法人民間司法改革基金會備份。
